【裁判字號】    98,消債更,79
【裁判日期】    980831
【裁判案由】    聲請更生程序
【裁判全文】
臺灣彰化地方法院民事裁定            98年度消債更字第79號
聲  請  人  甲○○原名陳彥羲.
代  理  人  許名宗律師
上列當事人聲請消費者債務清理事件，本院裁定如下：
    主  文
債務人甲○○自中華民國九十八年八月三十一日下午四時起開始
更生程序。
命司法事務官進行本件更生程序。
    理  由
一、按法院開始更生程序之裁定，應載明其年、月、日、時，並
    即時發生效力。且法院裁定開始更生或清算程序後，得命司
    法事務官進行更生或清算程序，消費者債務清理條例第45條
    第1 項及第16條第1 項前段分別定有明文。
二、本件聲請人即債務人主張：其有不能清償之虞之情事，前曾
    提出債權人清冊，以書面向最大債權金融機構中國信託商業
    銀行股份有限公司（下稱中國信託銀行），依「中華民國銀
    行公會會員辦理消費金融案件無擔保債務協商機制」，請求
    共同協商債務清償方案，並於民國95年12月19日協商成立，
    約定分60期，利率9.88% ，每月應繳金額新臺幣（下同）23
    ,513 元 。惟聲請人經營翼匠航空模型店，每月營業額不到
    10萬元，淨利僅約25,000元，又因經濟環境惡化，收入甚不
    穩定；而聲請人除自己外，尚有3 名幼年子女須扶養，縱使
    配偶以每月約20,000元之收入分擔部分家庭生活支出，聲請
    人仍無力負擔上開協商金額，故聲請人雖有誠意繼續依協商
    條件按月清償債務，然終於清償數期後之96年6 月毀諾，聲
    請人實有因不可歸責於己之事由致履行顯有重大困難之情事
    。又聲請人無擔保或無優先權之債務總額未逾12,000,000元
    ，復未經法院裁定開始清算程序或宣告破產，爰向本院聲請
    更生等語。
三、經查，聲請人所主張之上開事實，業據提出債權人清冊、95
    年協商成立協議書影本、財產及收入狀況說明書、家庭支出
    明細表、戶籍謄本、全國財產稅總歸戶財產查詢清單、財政
    部臺灣省中區國稅局95、96年度綜合所得稅各類所得資料清
    單、財產歸屬資料清單、存摺往來明細影本、財團法人聯合
    徵信中心資料、支出證明收據、小規模營業聲請人之簡單損
    益表等件為證，核無不合。又本院另依職權向中國信託銀行
    函查聲請人履行債務協商之情形，中國信託銀行回函檢附之
    繳款明細亦顯示聲請人確已悔諾。則本院審酌聲請人之收入
    及支出狀況，認聲請人確係因不可歸責於己之事由致無力繼
    續為原協商條件履行。此外，本件復查無聲請人有消費者債
    務清理條例第6 條第3 項、第8 條或第46條各款所定駁回更
    生聲請之事由存在，則聲請人聲請更生，應屬有據，爰裁定
    如主文。
中    華    民    國    98    年    8     月    31    日
              民事第二庭    法      官  吳永梁
以上正本係照原本作成。
本件不得抗告
本裁定已於98年8月31日下午4時公告。
中    華    民    國    98    年    8     月    31    日
                            書  記  官  陳美敏


司法院資訊處製作；財團法人民間司法改革基金會備份。
